臺灣高雄地方法院刑事判決　　　　　　　　　　　　九十一年度交簡上字第二五號
　　上　訴　人　臺灣高雄地方法院檢察署檢察官
　　被　　　告　甲○○
右列上訴人因公共危險案件，不服臺灣高雄地方法院鳳山簡易庭民國九十年十二月三
十一日九十年度鳳交簡字第一一九七號簡易判決（臺灣高雄地方法院檢察署檢察官聲
請簡易判決處刑書案號：九十年度偵字第一七八六二號），提起上訴，本院管轄之第
二審合議庭判決如左：
    主    文
上訴駁回。
    事    實
一、甲○○曾於民國八十六年間因違反麻醉藥品管理條例案件，經臺灣高等法院高雄
    分院判處有期徒刑七月確定，於八十六年十二月二十七日執行完畢；詎仍不知悔
    改，自九十年九月二十二日凌晨零時許飲用酒類，明知其已因服用酒類，達不能
    安全駕駛動力交通工具之程度，竟仍於同日凌晨二時十五分許，駕駛其所有、車
    牌號碼ＹＳＣ六七０號（原審誤載為ＹＣＳ六七０號）動力交通工具輕型機車，
    沿高雄市三民區○○○路由南向北方向行駛，行經高雄市○○○路與大順二路口
    處，因甲○○飲用酒類、無法操控所駕機車而自行跌倒，臉部及手指受有多處挫
    擦傷，經員警據報前往處理，並對甲○○進行酒精濃度測試，經測得其呼氣酒精
    濃度為０‧八四亳克＼公升，而發覺上情。
二、案經高雄市政府警察局移送臺灣高雄地方法院檢察署檢察官聲請簡易判決處刑。
    理    由
一、被告甲○○經合法傳喚，無正當理由未於審判期日到庭，惟其於警訊及檢察官偵
    訊中對於右揭時、地飲用酒類，明知其已因服用酒類，達不能安全駕駛動力交通
    工具之程度，竟仍駕駛動力交通工具車牌號碼ＹＳＣ六七０號輕型機車沿高雄市
    三民區○○○路由南向北方向行駛，行經高雄市○○○路與大順二路口處，因飲
    用酒類、無法操控所駕機車而自行跌倒，臉部及手指受有多處挫擦傷，當場測得
    其呼氣酒精濃度為０‧八四亳克＼公升等情均坦承不諱，核與高雄市○○○○○
    道路交通事故調查報告表、舉發違反道路交通管理事件通知單、酒精濃度檢測單
    、刑法第一百八十五條之三案件測試觀察紀錄表所載相符，復有現場照片六張附
    卷可資佐憑。
二、按刑法第一百八十五條之三規定所謂「不能安全駕駛」，係抽象危險犯，並不以
  發生具體危險為必要，對於呼氣酒精濃度已達每公升０．五五毫克（０．五五亳
    克＼公升）以上，肇事率為一般正常人之十倍，認為已達不能安全駕車之標準，
    此業經法務部八十八年五月十八日以法八八檢字第００一六六九號函告週知，應
    為絕對不能安全駕駛動力交通工具；而就醫學文獻所知，酒精對人體造成之影響
    ，於呼氣時酒精濃度達每公升０‧二五毫克（約合體內血液中酒精濃度五０亳克
    ＼公升或百分之零點零五）即會輕度中毒，造成輕度協調功能降低，呼氣酒精濃
    度達每公升０‧五毫克時（約合體內血液中酒精濃度一００亳克＼公升或百分之
    零點一）屬輕到中度中毒症狀，出現反應較慢、感覺減低、影響駕駛之狀況，又
    飲酒後一小時許，其體內血液酒精濃度可達最高，飲酒一小時後其體內之酒精濃
    度隨即消減，此亦分別有行政院國軍退除役官兵輔導委員會臺北榮民總醫院八十
    八年八月五日（八八）北總內字第二六八六八號函、八十八年十月二十六日（八
    八）院賓文廉字第一三四０七號臺灣高等法院函附台北醫學院附設醫院精神科主
    任蔡尚穎「酒精對人體生理與行為之影響」一文可據。本件被告甲○○於九十年
    九月二十二日凌晨二時三十九分許在高雄市○○○路與大順二路口，因騎乘機車
    自行跌倒、臉部及手指受有多處挫傷後，為據報處理員警當場測得之呼氣酒精濃
    度為０‧八四亳克＼公升，前已述及，其呼氣酒精濃度顯逾０．五五亳克＼公升
    ，應認已達不能安全駕駛動力交通工具之標準，本件事證已臻明確，被告犯行洵
    堪認定，應依法論科。
三、核被告甲○○所為，係犯刑法第一百八十五之三條服用酒類不能安全駕駛動力交
    通工具而駕駛罪。又被告曾於八十六年間因違反麻醉藥品管理條例案件，經臺灣
    高等法院高雄分院判處有期徒刑七月確定，甫於八十六年十二月二十七日執行完
    畢，亦有臺灣高等法院被告全國前案紀錄表、臺灣高雄地方法院檢察署刑案資料
    查註紀錄表可按，其於有期徒刑行完畢後五年內再犯本件有期徒刑以上之罪，為
    累犯，應依法加重其刑。原審認被告罪證明確，參酌其為累犯，本次犯行被告呼
    氣酒精濃度高達０‧八四亳克＼公升，復於八十九年間已有相同飲用酒類不能安
    全駕駛動力交通工具而駕駛之犯行，惟犯後坦承犯行、態度良好等情，依刑事訴
    訟法第四百四十九條第一項前段、第四百五十四條第二項，刑法第一百八十五條
    之三、第四十一條第一項前段、第四十七條予以論科，量處有期徒刑二月，並諭
    知易科罰金之折算標準，其認事用法尚無不合，上訴人雖爭執原審量刑過輕，然
    刑法第一百八十五之三條之法定刑度為一年以下有期徒刑、拘役或三萬元以下罰
    金，是被告此次犯行之法定刑度上限為有期徒刑一年，下限為一元以上之罰金，
    有期徒刑二月自非法定最低刑度，原審審酌上開情事，量處被告有期徒刑二月，
    難謂未依法加重其刑，而本院審酌被告為累犯，此次酒後駕車時呼氣酒精濃度高
    達０‧八四亳克＼公升，復於八十九年間已有相同飲用酒類不能安全駕駛動力交
    通工具而駕駛之犯行，經本院以八十九年度易字第二五三號判處拘役五十日，此
    有該刑事判決在卷可考，但犯後坦承犯行、非無悔意，且此次酒後駕車僅自行跌
    倒受傷、並未與他人碰撞等一切情狀，認原審量刑並無不當，上訴人指摘原審未
    依法加重其刑、量刑過輕，請求撤銷原判決，尚非有據，應予駁回。
四、本件被告甲○○經合法傳喚，無正當之理由不到庭，爰不待其陳述逕行判決。
據上論斷，應依刑事訴訟法第四百五十五之一條第三項、第三百六十八條、第三百七
十一條，判決如主文。
本案經檢察官郭麗娟到庭執行職務。
中      華      民      國    九十一年      四      月    二十四    日
                                    臺灣高雄地方法院刑事第三庭
                                        審判長法官    裕  斗
                                            法  官  柯  彩  燕
                                            法  官  洪  文  慧
右正本證明與原本無異。
不得上訴。
                                            書記官  蔡  維  容
中      華      民      國    九十一    年      四      月    二十四    日
